<?xml version='1.0' encoding='utf-8'?>
<verb default="frithsheol" disambig="">
  <verbalNoun default="frithsheoladh" />
  <verbalAdjective default="frithsheolta" />
  <tenseForm default="frithsheol" tense="Past" dependency="Indep" person="Base" />
  <tenseForm default="frithsheolamar" tense="Past" dependency="Indep" person="Pl1" />
  <tenseForm default="frithsheoladar" tense="Past" dependency="Indep" person="Pl3" />
  <tenseForm default="frithsheoladh" tense="Past" dependency="Indep" person="Auto" />
  <tenseForm default="frithsheol" tense="Past" dependency="Dep" person="Base" />
  <tenseForm default="frithsheolamar" tense="Past" dependency="Dep" person="Pl1" />
  <tenseForm default="frithsheoladar" tense="Past" dependency="Dep" person="Pl3" />
  <tenseForm default="frithsheoladh" tense="Past" dependency="Dep" person="Auto" />
  <tenseForm default="frithsheoladh" tense="PastCont" dependency="Indep" person="Base" />
  <tenseForm default="frithsheolainn" tense="PastCont" dependency="Indep" person="Sg1" />
  <tenseForm default="frithsheoltá" tense="PastCont" dependency="Indep" person="Sg2" />
  <tenseForm default="frithsheolaimis" tense="PastCont" dependency="Indep" person="Pl1" />
  <tenseForm default="frithsheolaidís" tense="PastCont" dependency="Indep" person="Pl3" />
  <tenseForm default="frithsheoltaí" tense="PastCont" dependency="Indep" person="Auto" />
  <tenseForm default="frithsheoladh" tense="PastCont" dependency="Dep" person="Base" />
  <tenseForm default="frithsheolainn" tense="PastCont" dependency="Dep" person="Sg1" />
  <tenseForm default="frithsheoltá" tense="PastCont" dependency="Dep" person="Sg2" />
  <tenseForm default="frithsheolaimis" tense="PastCont" dependency="Dep" person="Pl1" />
  <tenseForm default="frithsheolaidís" tense="PastCont" dependency="Dep" person="Pl3" />
  <tenseForm default="frithsheoltaí" tense="PastCont" dependency="Dep" person="Auto" />
  <tenseForm default="frithsheolann" tense="PresCont" dependency="Indep" person="Base" />
  <tenseForm default="frithsheolaim" tense="PresCont" dependency="Indep" person="Sg1" />
  <tenseForm default="frithsheolaimid" tense="PresCont" dependency="Indep" person="Pl1" />
  <tenseForm default="frithsheoltar" tense="PresCont" dependency="Indep" person="Auto" />
  <tenseForm default="frithsheolann" tense="PresCont" dependency="Dep" person="Base" />
  <tenseForm default="frithsheolaim" tense="PresCont" dependency="Dep" person="Sg1" />
  <tenseForm default="frithsheolaimid" tense="PresCont" dependency="Dep" person="Pl1" />
  <tenseForm default="frithsheoltar" tense="PresCont" dependency="Dep" person="Auto" />
  <tenseForm default="frithsheolfaidh" tense="Fut" dependency="Indep" person="Base" />
  <tenseForm default="frithsheolfaimid" tense="Fut" dependency="Indep" person="Pl1" />
  <tenseForm default="frithsheolfar" tense="Fut" dependency="Indep" person="Auto" />
  <tenseForm default="frithsheolfaidh" tense="Fut" dependency="Dep" person="Base" />
  <tenseForm default="frithsheolfaimid" tense="Fut" dependency="Dep" person="Pl1" />
  <tenseForm default="frithsheolfar" tense="Fut" dependency="Dep" person="Auto" />
  <tenseForm default="frithsheolfadh" tense="Cond" dependency="Indep" person="Base" />
  <tenseForm default="frithsheolfainn" tense="Cond" dependency="Indep" person="Sg1" />
  <tenseForm default="frithsheolfá" tense="Cond" dependency="Indep" person="Sg2" />
  <tenseForm default="frithsheolfaimis" tense="Cond" dependency="Indep" person="Pl1" />
  <tenseForm default="frithsheolfaidís" tense="Cond" dependency="Indep" person="Pl3" />
  <tenseForm default="frithsheolfaí" tense="Cond" dependency="Indep" person="Auto" />
  <tenseForm default="frithsheolfadh" tense="Cond" dependency="Dep" person="Base" />
  <tenseForm default="frithsheolfainn" tense="Cond" dependency="Dep" person="Sg1" />
  <tenseForm default="frithsheolfá" tense="Cond" dependency="Dep" person="Sg2" />
  <tenseForm default="frithsheolfaimis" tense="Cond" dependency="Dep" person="Pl1" />
  <tenseForm default="frithsheolfaidís" tense="Cond" dependency="Dep" person="Pl3" />
  <tenseForm default="frithsheolfaí" tense="Cond" dependency="Dep" person="Auto" />
  <moodForm default="frithsheoladh" mood="Imper" person="Base" />
  <moodForm default="frithsheolaim" mood="Imper" person="Sg1" />
  <moodForm default="frithsheol" mood="Imper" person="Sg2" />
  <moodForm default="frithsheolaimis" mood="Imper" person="Pl1" />
  <moodForm default="frithsheolaigí" mood="Imper" person="Pl2" />
  <moodForm default="frithsheolaidís" mood="Imper" person="Pl3" />
  <moodForm default="frithsheoltar" mood="Imper" person="Auto" />
  <moodForm default="frithsheola" mood="Subj" person="Base" />
  <moodForm default="frithsheolaimid" mood="Subj" person="Pl1" />
  <moodForm default="frithsheoltar" mood="Subj" person="Auto" />
</verb>
